【裁判字號】    98,抗,294
【裁判日期】    980923
【裁判案由】    撤銷緩刑
【裁判全文】
臺灣高等法院臺南分院刑事裁定           98年度抗字第294號
抗  告  人  甲○○
上列抗告人因撤銷緩刑案件，不服臺灣臺南地方法院中華民國98
年7月24日裁定（98年度撤緩字第67號），提起抗告，本院裁定
如下：
    主  文
抗告駁回。
    理  由
一、本件檢察官聲請意旨略以：受刑人甲○○因犯偽造有價證券
    案件，經臺灣臺南地方法院於民國94年1月27日以93年度簡
    上字第314號判處有期徒刑2年，緩刑5年，於94年1月27日確
    定在案。緩刑期內即96年10月31日，又故意犯偽造文書罪，
    經臺灣臺南地方法院以98年度簡字第469號判處拘役59日（
    得易科罰金），於98年4月30日確定。核受刑人所為，已合
    於刑法第75條之1第1項第2款所定得撤銷緩刑宣告之原因，
    爰依刑事訴訟法第476條規定聲請撤銷等語。
二、原裁定意旨略以：本件受刑人於緩刑期內即96年10月31日故
    意更犯偽造文書罪，經本院以98年度簡字第469號刑事判決
    判處拘役59日（得易科罰金），於98年4月30日確定一節，
    有卷附臺灣高等法院被告前案紀錄表、上開刑事判決書各1
    份附卷可稽。是聲請人之聲請，核與刑法第75條之1第1項第
    1款（應為同條項第2款之誤）之規定相符，應予准許，爰依
    法撤銷受刑人之緩刑宣告等語。
三、抗告意旨略以：抗告人即受刑人甲○○於92年間所犯之前案
    偽造有價證券案件，與後案96年間所犯之偽造文書案件，二
    者均是因受刑人向地下錢莊借錢所衍生之案件，受刑人之情
    況與法律所欲處罰宣告緩刑而難收預期效果等僥倖惡徒，不
    能等同視之，請准予撤銷原裁定云云。
四、按受緩刑之宣告而有緩刑前因故意犯他罪或於緩刑期內因故
    意犯他罪，而在緩刑期內受得易科罰金之有期徒刑、拘役或
    罰金之宣告確定之情形，足認原宣告之緩刑難收其預期效果
    ，而有執行刑罰之必要者，得撤銷其宣告，且撤銷之聲請，
    須於判決確定後6月以內為之，刑法第75條之1第1項第1款、
    第2款及第2項分別定有明文。又緩刑宣告是否得撤銷，除須
    符合刑法第75條之1第1項各款之要件外，本條並採裁量撤銷
    主義，賦予法院撤銷與否之裁量權限，特於第1項規定實質
    要件為「足認原宣告之緩刑難收其預期效果，而有執行刑罰
    之必要」，供作審認之標準。亦即於上揭「得」撤銷緩刑之
    情形，法官應依職權本於合目的性之裁量，妥適審酌被告所
    犯前後數罪間，關於法益侵害之性質、再犯之原因、違反法
    規範之情節是否重大、被告主觀犯意所顯現之惡性及其反社
    會性等情，是否已使前案原為促使惡性輕微之被告或偶發犯
    、初犯等得以改過自新而宣告之緩刑，已難收其預期之效果
    ，而確有執行刑罰之必要。
五、經查：
  (一)抗告人甲○○因犯偽造有價證券案件，經臺灣臺南地方法院
    以93年度簡上字第314號判處有期徒刑2年，緩刑5年，並於
    94年1月27日確定在案。惟抗告人於緩刑期內即96年10月31
    日，又因故意更犯偽造文書罪，經臺灣臺南地方法院以98年
    度簡字第469號判處拘役59日（得易科罰金），並於98年4月
    30日確定，有臺灣高等法院被告前案紀錄表在卷可憑，此部
    分事實應堪認定。
  (二)抗告人於偽造有價證券案件罪刑確定之緩刑期間，不知戒慎
    其行，故意再犯偽造文書罪，並經宣告得易科罰金之拘役59
    日確定，足見其在緩刑期間內，不思自我警惕，猶心存僥倖
    ，漠視法律規範，並未改過遷善，應認前案緩刑之宣告難收
    預期之效果，而有執行刑罰之必要。原審法院審酌抗告人所
    犯罪刑之案情後，認原確定判決之緩刑宣告未能收預期效果
    ，且有執行刑罰的必要，與刑法第75條之1第1項第2款（原
    裁定誤繕為第1款，應予糾正）之規定相符，而撤銷抗告人
    之緩刑宣告，經核認事用法並無不合。抗告意旨認為前後2
    案均是係抗告人向地下錢莊借錢所衍生，並無原宣告之緩刑
    難收其預期效果，而有執行刑罰必要之情形，與其他僥倖惡
    徒情況不同云云，然查被告所犯前後2案，並無關聯性，其
    抗告意旨指摘原裁定不當，為無理由，應予駁回。
六、據上論斷，依刑事訴訟法第412條裁定如主文。
中    華    民    國    98    年    9     月    23    日
                  刑事第三庭    審判長法  官  陳義仲
                                      法  官  蔡勝雄
                                      法  官  楊清安
以上正本證明與原本無異。
不得再抗告。
                                      書記官  蔡蘭櫻
中    華    民    國    98    年    9     月    23    日


司法院資訊處製作；財團法人民間司法改革基金會備份。
